【裁判字號】    92,抗,259
【裁判日期】    920331
【裁判案由】    背信
【裁判全文】
臺灣高等法院臺中分院刑事裁定                      九十二年度抗字第二五九號
    抗  告  人
    即  證  人  甲○○
右列抗告人因被告吳靜秋等人背信案件，不服臺灣台中地方法院中華民國九十二年三
月六日裁定（九十一年度重訴字第二九二五號），提起抗告，本院裁定如左：
      主  文
原裁定關於甲○○部分撤銷，發回台灣台中地方法院。
      理  由
一、本件抗告意旨略以：抗告人即證人甲○○並未接獲原審法院傳喚應到庭作證之傳
    票，原裁定對抗告人科處罰鍰新台幣（下同）一千五百元，應有未當，為此提起
    抗告，請求撤銷原裁定等語。
二、原裁定意旨以：證人甲○○經合法傳喚，無正當理由不到庭，竟不到場，爰依刑
    事訴訟法第一百七十八條第一項規定，科處其罰鍰一千五百元等語。
三、按刑事訴訟法對於寄存送達之方式未有特別規定，依該法第六十二條規定：「送
    達文書，除本章有特別規定外，準用民事訴訟法之規定」；而依民事訴訟法第一
    百三十八條關於寄存送達之方式係規定：「送達不能依前二條規定為之者，得將
    文書寄存送達地之自治或警察機關，並作送達通知書，黏貼於應受送達人住居所
    、事務所或營業所門首，以為送達」。本件抗告人設籍居住台中市○區○○街四
    六巷一號二樓之一，而原審九十二年度重訴字第二九二五號背信案件定於九十二
    年二月二十七日上午九時二十分，傳喚證人即抗告人之傳票，因送達時未獲會晤
    本人，亦無受領文書之同居人或受僱人，已將該文書於九十二年二月十七日寄存
    於公益派出所，並已作送達通知書黏貼於應受送達人門首以為送達，有法務部戶
    役政連結作業系統影本、原審法院送達予抗告人之送達證書影本各一份在卷可稽
    。依上開法律規定，原審法院上開期日傳票固應認已合法送達予抗告人。惟按證
    人經合法傳喚，無正當理由而不到場者，得科以新臺幣三萬元以下之罰鍰，並得
    拘提之，刑事訴訟法第一百七十八條第一項定有明文。上開送達予抗告人之期日
    傳票業已完成合法送達之程序，且不因抗告人實際有無前往警察機關領取該期日
    傳票，而影響原已合法送達之效力，固不待言。然抗告人實際上有無見及該黏貼
    於門首之通知書並有無前往領取，則屬另一事；若抗告人目睹黏貼於門首之通知
    書而故不前往警察機關領取，或前往領取後故不到庭，固可認抗告人係無正當理
    由不到庭，而得對之科處罰鍰；若抗告人因故未見到該通知書致未前往警察機關
    領取該期日傳票，是否屬無正當理由不到庭，則有研求之餘地。抗告人抗告意旨
    亦謂其未接獲通知出庭一事，似指其因未見黏貼於門首之通知書，致未前往警察
    機關領取期日傳票，而指摘原裁定不當，尚非全然無理由。原審未為詳查，遽認
    抗告人經合法傳喚，無正當理由不到庭，而為科處抗告人罰鍰之裁定，自有未洽
    ，應由本院將原裁定撤銷，並為期調查之翔實及維護抗告人審級之利益，將本件
    發回原審法院更為調查後另為適當之裁定，俾昭折服。
四、據上論結，應依刑事訴訟法第四百十三條前段，裁定如主文。
中        華        民        國  九 十 二  年     三     月   三十一   日
                                  臺灣高等法院臺中分院刑事第四庭
                                        審判長法  官  洪  耀  宗
                                              法  官  蕭  錦  鍾
                                              法  官  江  德  千
右正本證明與原本無異。
不得再抗告。
                                              書記官  吳  麗  琴
中        華        民        國  九 十 二  年     四     月    一      日
                                                                        Ｋ


司法院資訊處製作；財團法人民間司法改革基金會備份。
